【裁判字號】    97,易,1280
【裁判日期】    970728
【裁判案由】    竊盜
【裁判全文】
臺灣士林地方法院刑事判決              97年度易字第1280號
公  訴  人  臺灣士林地方法院檢察署檢察官
被      告  甲○○
                    （另案於臺灣臺北監獄執行中）
 上列被告因竊盜案件，經檢察官提起公訴（97年度偵字第4239
號），因所犯為刑法第321 條之加重竊盜罪，本院判決如下：
    主  文
甲○○攜帶兇器竊盜，累犯，處有期徒刑拾月，扣案之榔頭壹支
、鋸片貳支、手電筒貳個、美工刀貳把、活動扳手壹把、鑽子壹
把、老虎鉗壹把及固定扳手陸支均沒收之。
    事  實
一、甲○○曾於民國96年間因竊盜案件，經臺灣基隆地方法院以
    96年度易字第391 號判決判處拘役五十日及有期徒刑八月確
    定，嗣經臺灣基隆地方法院以96年度聲減字第1614號裁定減
    為拘役二十五日及有期徒刑四月確定，迄於96年10月26日執
    行完畢，猶不知悔改，竟意圖為自己不法之所有，於97年3
    月15日20時許，騎乘車號為J7K-760 號之重型機車，前往臺
    北縣汐止市基隆河東岸樟樹二路與三光街口之樟樹段處，攜
    帶己有之手電筒2 個及客觀上可供作兇器使用之榔頭1 支、
    鋸片2 支、美工刀2 把、活動扳手1 把、鑽子1 把、老虎鉗
    1 把及固定扳手6 支等工具，徒手拆卸經濟部水利署第十河
    川局於該河岸施工所設立尚未驗收之不鏽鋼看板2 組（含不
    鏽鋼板2 面及腳柱4 支）而竊取之，得手後即離去，嗣於97
    年3 月17日21時許，在臺北縣汐止市○○○路與福安街口，
    適其騎乘上開機車載運前開竊得物品以變賣之際，為警臨檢
    而當場查獲，並扣得前揭不鏽鋼看板2 組及其所有供犯罪所
    用之榔頭1 支、鋸片2 支、手電筒2 個、美工刀2 把、活動
    扳手1 把、鑽子1 把、老虎鉗1 把及固定扳手6 支，始查悉
    上情。
二、案經臺北縣政府警察局汐止分局報請臺灣士林地方法院檢察
    署檢察官偵查起訴。
    理  由
一、本件被告甲○○所犯係刑法第321條之加重竊盜罪，是依刑
    事訴訟法第284條之1規定，應毋庸行合議審判，而被告甲○
    ○對於本判決所引用之下列各項證據方法之證據能力，於本
    院審理時均表示無意見，且於法院調查證據時，知有刑事訴
    訟法第159條第1項不得為證據之情形，亦未於言詞辯論終結
    前聲明異議，茲審酌該等言詞陳述及書面陳述作成時之情況
    ，並無不宜作為證據之情事，依刑事訴訟法第159條之5之規
    定，自得作為證據，合先敘明。
二、前揭犯罪事實，業據被告甲○○於本院審理中坦承不諱，復
    經證人即經濟部水利署第十河川局河川駐衛警陳春輝及工務
    課主任林益生於偵查中證述在卷，並有經濟部水利署第十河
    川局工程設計預算書、臺北縣政府警察局汐止分局扣押物品
    目錄表、查獲照片及證人陳春輝立具之贓物認領保管單在卷
    可稽，且有扣案如事實欄所載之物品可資佐證，足徵被告甲
    ○○上開之自白與事實相符。本件事證明確，被告甲○○之
    上開犯行洵堪認定，應予依法論科。
三、按刑法第321 條第1 項第3 款之攜帶兇器竊盜罪，係以行為
    人攜帶兇器竊盜為其加重條件，此所謂兇器，其種類並無限
    制，凡客觀上足對人之生命、身體、安全構成威脅，具有危
    險性之兇器均屬之，且祇須行竊時攜帶此種具有危險性之兇
    器為已足，並不以攜帶之初有行兇之意圖為必要（最高法院
    79年臺上字第5253號判例可資參照），查被告甲○○所攜帶
    之榔頭1 支、鋸片2 支、美工刀2 把、活動扳手1 把、鑽子
    1 把、老虎鉗1 把及固定扳手6 支，均屬金屬材質，此有卷
    附之照片可稽，於客觀上自足以對人之生命、身體、安全構
    成威脅，而為兇器之一種。核被告甲○○上開所為，係刑法
    第321 條第1 項第3 款之攜帶兇器竊盜罪。又被告甲○○曾
    於96年間因竊盜案件，經臺灣基隆地方法院以96年度易字第
    391 號判決判處拘役五十日及有期徒刑八月確定，嗣經臺灣
    基隆地方法院以96年度聲減字第1614號裁定減為拘役二十五
    日及有期徒刑四月確定，迄於96年10月26日執行完畢，此有
    臺灣高等法院被告全國前案紀錄表一份附卷可參，其前曾受
    有期徒刑之執行完畢，於五年以內故意再犯本件最重本刑為
    有期徒刑以上之罪，為累犯，應依刑法第47 條 第1 項之規
    定加重其刑。爰審酌被告甲○○曾有竊盜前科，此有上開前
    案紀錄表在卷可參，其正值壯年，竟攜帶兇器以上開方式竊
    取他人財物，嚴重破壞社會秩序及他人財產安全，然其於犯
    後尚能坦承犯行，及其品行、犯罪動機、目的、手段、行為
    次數、生活狀況、智識程度、犯罪所得之利益及所生之損害
    等一切情狀，量處如主文所示之刑。
四、扣案之榔頭1 支、鋸片2 支、手電筒2 個、美工刀2 把、活
    動扳手1 把、鑽子1 把、老虎鉗1 把及固定扳手6 支，係供
    犯竊盜罪所用之物，且為被告甲○○所有，業經其供明在卷
    ，爰依刑法第38條第1 項第2 款之規定宣告沒收之。
據上論斷，應依刑事訴訟法第284 條之1 、第299 條第1 項前段
，刑法第321條第1項第3款、第47條第1項、第38條第1項第2款，
判決如主文。
本案經檢察官鄭富城到庭執行職務。
中    華    民    國    97    年    7    月    28    日
                  刑事第五庭法  官  黃雅君
以上正本證明與原本無異。
如不服本判決，應於收受送達後10日內向本院提出上訴書狀，其
未敘述上訴之理由者並得於提起上訴後20日內向本院補提理由書
（均須按他造當事人之人數附繕本）。
                            書記官  簡湘雲
中    華    民    國    97    年    7     月    28   日
附錄本案論罪科刑法條：
刑法第321 條第1 項第3 款
犯竊盜罪而有左列情形之一者，處六月以上、五年以下有期徒刑
：
三、攜帶兇器而犯之者。


司法院資訊處製作；財團法人民間司法改革基金會備份。
